臺灣高等法院臺南分院刑事裁定　　　　　100年度抗字第272號
抗　告　人　張育維
選任辯護人　陳適庸　律師
上列抗告人因聲請具保停止羈押案件，不服臺灣嘉義地方法院中
華民國100年7月29日裁定（100年度聲字第860號），提起抗告，
本院裁定如下：
    主    文
抗告駁回。
    理    由
一、抗告意旨略以：伊雖犯有最輕本刑有期徒刑5年以上之重罪
    ，然伊於偵查及審判中已自白犯罪，深具悔意，且願以高額
    保證金具保，伊保證不會逃亡。又伊因被羈押致雙親身體狀
    況變差，且伊在押期間染有精神方面之疾病，希望能獲得交
    保，俾得以照料雙親及治療伊之高血壓之疾病，爰提出抗告
    ，請求重新裁定，准予伊具保停止羈押云云。
二、抗告人前經訊問後，坦承販賣第三級毒品、剝奪他人行動自
    由、恐嚇、重利等犯行，並依證人及卷內相關證據，其涉犯
    毒品危害防制條例第4條第3項之販賣第三級毒品、刑法第30
    2條第1項、第305條、第344條之罪嫌重大，就販賣第三級毒
    品部分，所犯為最輕本刑5年以上有期徒刑之罪，抗告人涉
    此重罪共12罪，而趨吉避凶、脫免刑責、不甘受罰係人之基
    本人性，依客觀、正常之社會通念，可以預期其將受重刑宣
    判，其為規避刑罰之執行而妨礙審判、執行程序進行之可能
    性增加，國家刑罰權有難以實現之危險，是為防免其實際發
    生，在此維持重大之社會秩序及增進重大之公共利益之限度
    內，乃具有正當性，足認有相當理由可認為抗告人為逃避審
    判與執行，而有逃亡之虞，非予羈押顯難進行審判、執行有
    羈押必要，而予以羈押在案。
三、按被告經法官訊問後，認為犯罪嫌疑重大，而有(1)逃亡或有
    事實足認為有逃亡之虞者；(2)有事實足認為有湮滅、偽造、
    變造證據或勾串共犯或證人之虞者；(3)所犯為死刑、無期徒
    刑或最輕本刑為五年以上有期徒刑之罪者，非予羈押，顯難
    進行追訴、審判或執行者，得羈押之，刑事訴訟法第101 條
    第1項定有明文。又羈押乃為保全證據，或保全刑事程序得
    以順利進行，或擔保國家刑罰權之執行，其目的不在確認被
    告的罪責與刑罰問題，而在於判斷有無保全之必要的問題，
    故法院須審查者，應為被告犯罪嫌疑是否重大，及有無賴此
    保全偵、審程序進行或執行之必要，是關於羈押原因之判斷
    ，適用自由證明程序，而非嚴格證明程序，易言之，即由檢
    察官提出之證據及審理之結果，已足使法院對被告犯行產生
    「很有可能如此」之心證程度，即為已足，而非必證明至「
    確實如此」之程度，始認合乎羈押要件。而刑事被告經法官
    訊問後，有無刑事訴訟法第101條第1項、第101條之1第1項
    所規定之情形，應否羈押，均屬事實之問題，法院自應依職
    權就訴訟進行之程度、卷證資料及其他一切情事斟酌之；查
    抗告人涉犯販賣第三級毒品罪，業據其自白在卷，核與證人
    李東隆、王忠孝、林孟澤、李聖豐、陳廷韋於警詢、偵查時
    證述相符，並有通訊監察譯文等相關證據在卷可佐，被告涉
    犯最輕本刑5年以上有期徒刑之販賣第三級毒品罪罪嫌重大
    ，且犯罪次數達12次，是在本案判決確定前，抗告人涉此重
    罪，為規避刑罰之執行而妨礙審判程序進行暨確定後逃避執
    行之可能性增加，國家刑罰權有難以實現之危險，自有實施
    羈押之必要。
四、次按被告及得為其輔佐人之人或辯護人，得隨時具保，向法
    院聲請停止羈押，刑事訴訟法第110條第1項定有明文。本件
    自應審酌被告之聲請是否符合刑事訴訟法第114條不得駁回
    其聲請之情形。抗告人雖以上開理由提起抗告，請求改以具
    保代替羈押之處分云云，惟查：抗告人於原審時僅稱其患有
    高血壓之疾病之情，是其嗣改稱其患有精神方面之疾病云云
    ，並無證據可以證明；又抗告人雖患有高血壓之疾病，然其
    病情，經原審法院函詢嘉義看守所結果，經所方回覆：被告
    於羈押期間自述罹患痛風2、3年，高血壓6個月，偶而主訴
    有頭痛、頸部酸痛症狀，羈押期間血壓不穩定偶有偏高情形
    ，於所內看診持續服用藥物控制並每日監測血壓變化，目前
    精神尚可，生命徵象穩定，並依醫囑續予妥適照顧等語，有
    法務部矯正署嘉義看守所100年7月28日嘉所衛字第10000031
    83號函文及所附病況說明書、所內就診紀錄、健康護照紀錄
    等在卷可按，足見抗告人雖罹患疾病，然看守所已給予妥善
    診療、照護，是其病情已獲穩定控制，故看守所內之醫療應
    足以治療抗告人所罹疾病至明，是抗告人自不得以此理由聲
    請具保。至抗告人另以其雙親身體狀況不佳及準備與女友舉
    行婚禮云云，此僅屬抗告人個人家庭因素，並無法以此排除
    其原有之羈押原因，不得執此而認得准予具保，併此指明。
五、綜上所述，原裁定認抗告人犯罪嫌疑重大，實施羈押之原因
    仍屬存在，且不能因具保而使之消滅，而有繼續羈押之必要
    ，從而，爰駁回抗告人聲請具保停止羈押，核無不當。抗告
    人執上開抗告意旨，指摘原裁定為不當，請求撤銷原裁定，
    改以具保代替羈押之處分云云，為無理由，應予駁回。
六、據上論結，應依刑事訴訟法第412條，裁定如主文。
中    華    民    國    100    年    8    月    18    日
                  刑事第五庭    審判長法  官  楊明章
                                      法  官  蔡美美
                                      法  官  黃國永
以上正本證明與原本無異。
不得再抗告。
                                      書記官  陳淑貞
中    華    民    國    100    年    8    月    18    日